【裁判字號】    96,聲,1873
【裁判日期】    970328
【裁判案由】    解任臨時管理人
【裁判全文】
臺灣桃園地方法院民事裁定              96年度聲字第1873號
聲  請  人  甲○○
上列聲請人聲請解任佳寬企業有限公司臨時管理人事件，本院裁
定如下：
    主  文
聲請駁回。
聲請費用由聲請人負擔。
    理  由
一、本件聲請意旨略以：聲請人前經本院以95年度聲字第1339號
    選任臨時管理人事件選任為相對人佳寬企業有限公司（下稱
    佳寬公司）之臨時管理人。聲請人於執行臨時管理人工作期
    間，曾函請台北市國稅局提供佳寬公司最近一期資產負債表
    、財產目錄與其他足以瞭解以該公司名義登記之財產資料以
    進行查核，依據上開資料查無其他財產，以致無法據以支付
    該公司積欠之營利事業所得稅。另依民國92年度國稅局核定
    通知書，該公司全年度並未申報郵電費與保險費，因而可以
    合理推測該公司並非實際營運而是紙上公司，對於查無財產
    之紙上公司進行管理，並無管理實益。另該公司之唯一股東
    已死亡，且無其他董事或經理人，因而無從取得任何其他帳
    證資料，以致無法繼續執行任何管理，又因個人因素無法繼
    續擔任該公司臨時管理人工作，爰聲請准予解任佳寬公司之
    臨時管理人職務等語。
二、按「解散之公司除因合併、分割或破產而解散外，應行清算
    」；「公司經中央主管機關撤銷或廢止登記者，準用前三條
    之規定」；「公司之清算，以全體股東為清算人。但本法或
    章程另有規定或經股東決議，另選清算人者，不在此限」；
    「公司變更章程、合併、解散及清算，準用無限公司有關之
    規定」，公司法第24條、第26條之1 、第79條、第113 條分
    別定有明文。次按「董事長不為或不能行使職權，致公司有
    受損害之虞時，法院因利害關係人或檢察官之聲請，得選任
    一人以上之臨時管理人，代行董事長及董事會之職權。但不
    得為不利於公司之行為」，公司法第208 條之1 第1 項亦定
    有明文。前開規定依同法第108 條第4 項規定，於有限公司
    亦準用之。
三、經查，聲請人主張其前經本院以95年度聲字第1339號選任臨
    時管理人事件選任為相對人佳寬公司之臨時管理人等情，業
    經本院調取上開選派清算人事件卷宗核閱屬實。然因佳寬公
    司迄今尚未經中央主管機關撤銷或廢止登記，亦未辦理解散
    等程序，有公司登記資料查詢表1 紙在卷可佐，則佳寬公司
    仍有選任臨時管理人之必要。又聲請人復無為不利佳寬公司
    之行為而有改選之必要。從而，聲請人聲請解任佳寬公司臨
    時管理人之職務，與前揭規定不合，不應准許。
四、爰裁定如主文。
中    華    民    國    97    年    3     月    28    日
                  民事第一庭    法  官  林哲賢
上為正本係照原本作成。
如對本裁定抗告，須於裁定送達後10日內向本院提出抗告狀，並
應繳納抗告費新台幣1,000 元。
中    華    民    國    97    年    3     月    28    日
                                書記官  羅美英


司法院資訊處製作；財團法人民間司法改革基金會備份。
